臺灣桃園地方法院刑事判決
                                      110年度訴字第405號
公  訴  人  臺灣桃園地方檢察署檢察官
被      告  許弘璋


選任辯護人  蔡育霖律師
            温宏毅律師
上列被告因違反毒品危害防制條例等案件，經檢察官提起公訴（
109年度偵緝字第1329號、1380號），本院判決如下：
    主  文
許弘璋犯如附表一各編號「宣告之罪刑及沒收」欄所示之罪，各
處如附表一各編號「宣告之罪刑及沒收」欄所示之刑及沒收。應
執行有期徒刑陸年貳月。沒收併執行之。
    事  實
一、許弘璋及謝誌全、林殷緯、林姵萱、林倩如、賴建良、蔡坤
    佑、林富章、蔡宇強、陳存祥、葉俊宏、黃信秋（謝誌全等
    11人涉犯毒品危害防制條例等罪嫌部分，其中賴建良、林富
    章業經臺灣高等法院以109年度上訴字第1213號判決確定；
    謝誌全、林殷緯、林姵萱、林倩如、蔡坤佑、蔡宇強、陳存
    祥、葉俊宏、黃信秋經最高法院以109年度台上字第5329號
    判決確定）、徐嘉慶（由檢察官另案偵辦中）均明知愷他命
    （Katamine）為毒品危害防制條例第2條第2項第3款所規定
    之第三級毒品，不得非法販賣。林殷緯欲組織販毒集團以販
    毒圖利，於民國107年5月11日前之某日，與謝誌全謀議發起
    ，以林姵萱、林倩如、賴建良、蔡坤佑、林富章、蔡宇強、
    陳存祥、葉俊宏、黃信秋、許弘璋及徐嘉慶等人為成員，對
    外以「玩命關頭超跑系列」、「嗡哩U客製寵物模型」為名
    ，共同組成3人以上，具持續性及牟利性之結構性販毒犯罪
    組織，共同基於販賣第三級毒品愷他命之犯意聯絡，由謝誌
    全負責出資，並提供位於桃園市○鎮區○○路0段000巷00○0號
    居所之1樓（下稱延平路處所）作為本案販毒集團藏放毒品
    、交易毒品司機交接班及結帳處所，由林殷緯負責購入及分
    裝供販賣之第三級毒品愷他命（起訴書贅載「及含第二級、
    第三級毒品成分之藥錠及咖啡包」等詞，業經檢察官以補充
    理由書更正之），由林倩如、林殷緯及林姵萱擔任掌機，負
    責接聽購毒者電話及聯繫交易細節，另由許弘璋、賴建良、
    蔡坤佑、林富章、蔡宇強、陳存祥、葉俊宏、黃信秋及徐嘉
    慶擔任毒品交易司機。
二、林殷緯購買包含0000-000-000號、0000-000-000號、0000-0
    00-000號、0000-000-000號、0000-000-000號、0000-000-0
    00號、0000-000-000號、0000-000-000號、0000-000-000號
    門號之行動電話SIM卡，供本案販毒集團對外與購毒者聯繫
    毒品交易事宜公線之用，再由林殷緯或林姵萱以公線門號，
    將「玩命關頭超跑系列車組2000大模型車組1000小模型超跑
    配件500客製馬克杯800歡迎來電」、「嗡哩U客製寵物模型2
    000小模型1.7呎3000大模型2.6呎模型配件500寵物馬克杯80
    0歡迎來電」等隱含販賣毒品種類及價格之訊息，透過簡訊
    方式發送予不特定多數人，許弘璋、賴建良、蔡坤佑、林富
    章、蔡宇強、陳存祥、葉俊宏、黃信秋及徐嘉慶等人，事先
    在使用之手機下載「ZELLO」通訊軟體以便與掌機聯繫，並
    在上班前先至上開延平路處所向林殷緯領取相當數量之第三
    級毒品愷他命後外出等候掌機者通知前往交易，嗣在接獲值
    班掌機者聯繫後，即至約定地點，以愷他命大包新臺幣（以
    下同）3,000元或2,000元、小包2,000元或1,000元，與購毒
    者交易毒品，並收取價金完成交易。毒品交易司機每販售1
    包愷他命，可獲150元至300元不等之報酬，掌機則每月可得
    3萬5,000元至4萬元之報酬，販賣毒品所得扣除司機、掌機
    報酬、購買毒品及人頭電話卡等成本後之利潤，則由林殷緯
    、謝誌全依2：1之比例分得。
三、許弘璋及謝誌全、林殷緯、林姵萱、林倩如、賴建良、蔡坤
    佑、林富章、蔡宇強、陳存祥、葉俊宏、黃信秋、徐嘉慶即
    以上開組織分工模式，自107年5月11日起販售上開（起訴書
    贅載「第二級及」等詞，業經檢察官以補充理由書更正之）
    第三級毒品，由許弘璋與如附表一所示之共同被告，於如附
    表一所示之時間、地點，以如附表一所示之交易方式，販賣
    如附表一所示之價格、數量之第三級毒品愷他命予各購毒者
    。
四、嗣桃園市政府警察局楊梅分局警員持臺灣桃園地方法院法官
    所核發之搜索票，於108年1月15日12時30分許起，分別於上
    開延平路處所、賴建良及林姵萱位於桃園市○鎮區○○路000巷
    00號居處、林殷緯位於桃園市平鎮區延平路3段428巷口及桃
    園市○鎮區○○路0段00號4樓之5居處、蔡坤佑位於桃園市○○區
    ○○路0段000號居處、蔡宇強位於桃園市○○區○○○街000巷00號
    4樓居處、林富章位於桃園市○○區○○○路0段00巷00弄0號8樓
    之5-2室居處、葉俊宏位於桃園市○○區○○路000巷000號住處
    、新竹縣○○市○○路0000號哈密瓜汽車旅館206號房等處，執
    行搜索，並扣得如附表二編號1⑶⑷⑸、編號3⑴⑵⑶⑹、附表三編
    號1至7所示之物，而循線查獲上情。
五、案經桃園市政府警察局楊梅分局報告臺灣桃園地方檢察署（
    下稱桃園地檢署）檢察官偵查起訴。
    理  由
壹、證據能力
  ㈠按組織犯罪防制條例第12條第1項中段規定：「訊問證人之筆
    錄，以在檢察官或法官面前作成，並經踐行刑事訴訟法所定
    訊問證人之程序者為限，始得採為證據」，係以立法排除被
    告以外之人於警詢或檢察事務官調查中所為之陳述，得適用
    刑事訴訟法第159條之2、第159條之3及第159條之5之規定，
    是證人於警詢時之陳述，於違反組織犯罪防制條例案件，即
    絕對不具有證據能力，自不得採為判決基礎；至於共犯被告
    於偵查中以被告身分之陳述，仍應類推適用上開規定，定其
    得否為證據（最高法院97年度台上字第1727號、102年度台
    上字第3990號判決意旨參照）。又上開組織犯罪防制條例第
    12條第1項規定，係排除一般證人於警詢陳述之證據能力之
    特別規定，然被告於警詢之陳述，對被告本身而言，則不在
    排除之列（最高法院102年度台上字第2653號判決意旨參照
    ）。經查，證人即本件各購毒者沈柏辰、丁幼婕、江少宇、
    孫啟洋、邱山、陳剴淇、游恩承、干凱帆、林延融、周奕箴
    、徐銘鴻、羅尚銓、范明軒、鍾佳諭及同案被告謝誌全、林
    殷緯、林姵萱、林倩如、賴建良、蔡坤佑、林富章、蔡宇強
    、陳存祥、葉俊宏、黃信秋、徐嘉慶於警詢時之陳述，對被
    告而言，係屬被告以外之人於審判外之陳述，依前揭規定及
    說明，於違反組織犯罪防制條例之罪名，即絕對不具證據能
    力，不得採為判決基礎，惟仍得作為彈劾證據之用。又被告
    於警詢時之陳述，對於被告自己而言，則屬被告之供述，為
    法定證據方法之一，自不在組織犯罪防制條例第12條第1項
    規定之排除之列，除有不得作為證據之例外，自可在有補強
    證據之情況下，作為證明被告自己犯罪之證據。
  ㈡除前述有關組織犯罪防制條例就證據能力所為特別規定外，
    本判決以下援引作為認定犯罪事實之供述及非供述證據，業
    經檢察官、被告及辯護人於本院準備程序中均同意有證據能
    力（見本院110年度訴字第405號卷〈下稱本院訴字卷〉第67至
    68頁），本院審酌該等證據作成時並無違法取證或證據力明
    顯偏低之情形，依刑事訴訟法第159條之5及第158條之4規定
    ，認以資為證據核無不當，揆諸前開說明，該等證據均有證
    據能力。
貳、實體部分
一、認定犯罪事實所憑之證據及理由：
  ㈠上揭犯行業據被告許弘璋於偵查、本院準備程序及審理時均
    坦承不諱（見109年度偵緝字第1329號卷〈下稱偵緝字第1329
    號卷〉第5至13頁、109年度偵緝字第1380號卷〈下稱偵緝字第
    1380號卷〉第7至15、117至120頁，本院訴字卷第63至69、10
    1至104頁），並有如附表一各編號「證據」欄所示證據可佐
    ，又扣案如附表二編號1⑶⑷⑸、3⑴⑵⑶⑹所示之愷他命，經鑑定
    結果確檢出第三級毒品愷他命陽性反應，有內政部警政署刑
    事警察局108年3月20日刑鑑字第1080011002號鑑定書1份在
    卷可參（見偵字第2780號卷㈤第236至238頁）。此外，復有
    如附表二編號1⑶⑷⑸、編號3⑴⑵⑶⑹、附表三編號1至3所示之扣
    案物品附卷可考。
  ㈡按若社會事實關係相同，縱犯罪之時間、處所、方法、被害
    法益、行為人人數、犯罪之形式略有差異，對於事實之同一
    性並無影響（最高法院108年度台上字第2182號刑事判決意
    旨參照）。經查，「含第二級毒品成分之藥錠及咖啡包」並
    未在檢察官起訴範圍，蓋從起訴書犯罪事實欄一第12至13行
    所載被告「共同基於販賣第三級毒品愷他命之犯意聯絡」，
    及起訴書犯罪事實欄三第4至6行所載「由許弘璋與如附表（
    即附表一）所示之共同被告，於如附表（即附表一）所示之
    時間、地點，以如附表（即附表一）所示之交易方式，販賣
    如附表（即附表一）所示之價格、數量之第三級毒品愷他命
    予各購毒者。」等語，並對照起訴書附表（即附表一）各編
    號「交易方式、價格及數量」欄所示之交易標的均係「愷他
    命」，並無「含第二級、第三級毒品成分之藥錠及咖啡包」
    等情以觀，復參以起訴書「證據並所犯法條」欄三係記載：
    「核被告所為，係犯修正前毒品危害防制條例第4條第3項販
    賣第三級毒品罪」等語，足認本件檢察官並未起訴被告共同
    販賣「含第二級毒品成分之藥錠及咖啡包」在內，是起訴書
    犯罪事實欄一第16至17行所載「及含第二級、第三級毒品成
    分之藥錠及咖啡包」及起訴書犯罪事實欄三第3至4行所載「
    第二級及」等語，當屬贅載無訛，業經檢察官以補充理由書
    更正上開起訴事實及「證據清單暨待證事實」編號四之「待
    證事實」在卷（見本院卷第75至77頁），上開更正於起訴書
    事實同一性不生影響，本院自得依更正後之事實予以審理，
    併予敘明。
　㈢按愷他命本無一定之公定價格，是其各次買賣之價格，當亦
    各有差異，而或隨供需雙方之資力、關係之深淺、需求之數
    量、程度、毒品之成色、貨源之充裕與否、販賣者對於資金
    之需求程度，以及政府查緝之態度，進而為各種不同之風險
    評估，而為機動性之調整，是其價格標準，自非一成不變，
    且販賣者從各種「價差」或「量差」或「純度」謀取利潤方
    式，亦有差異，然其所圖利益之非法販賣行為目的，則屬相
    同，並無二致。又按一般民眾普遍認知之毒品非法交易，向
    為政府查禁森嚴且重罰不寬貸，衡諸常情，倘非有利可圖，
    絕無平白甘冒被重罰風險之理，從而，舉凡其有償交易，除
    足反證其確另基於某種非圖利本意之關係外，通常尚難因無
    法查悉其買進、賣出之差價，而諉無營利之意思，或阻卻販
    賣犯行之追訴。又販賣毒品之所謂販賣行為，係行為人基於
    營利之目的，而販入或賣出毒品而言。販賣毒品者，其主觀
    上有營利之意圖，且客觀上有販賣之行為即足構成，至於實
    際上是否已經獲利則非所問。經查，被告於本院準備程序中
    供稱：起訴書附表1、2、6、8、12、13之販毒行為，每次獲
    取報酬300元，附表編號3至5、7、9至11之販毒行為，每次
    獲取報酬200元等語（見本院訴字卷第66頁），足認被告主
    觀上確有營利之意圖甚明。  
　㈣從而，被告上揭任意性自白與事實相符，是本案事證明確，
    其犯行洵堪認定，應予依法論科。
二、論罪科刑：
  ㈠新舊法比較：
　　按行為後法律有變更者，適用行為時之法律。但行為後之法
    律有利於行為人者，適用最有利於行為人之法律，刑法第2
    條第1項定有明文。本件被告如起訴書犯罪事實欄所犯行為
    後，毒品危害防制條例第4條第3項、第17條第2項等規定，
    業於109年1月15日修正公布，並自109年7月15日生效施行。
    經查：
  1.修正後毒品危害防制條例第4條第3項規定並未更動製造、運
    輸、販賣第三級毒品罪之構成要件及刑種，惟將得併科罰金
    刑之上限從新臺幣7百萬元，提高為新臺幣1千萬元，亦即修
    正後毒品危害防制條例第4條第3項之併科罰金刑有所提高，
    對被告較為不利。
  2.修正前毒品危害防制條例第17條第2項原規定「犯第四條至
    第八條之罪於偵查及審判中均自白者，減輕其刑」，修正後
    則規定「犯第四條至第八條之罪於偵查及歷次審判中均自白
    者，減輕其刑」，是修正後毒品危害防制條例第17條第2項
    有關符合自白減刑之規定較修正前為嚴格，難認有利於被告
    。
  3.從而，綜合比較修正公布施行前、後之毒品危害防制條例第
    4條第3項、第17條第2項等相關規定，以新修正之規定既未
    較有利於被告，爰均適用被告行為時即109年7月15日修正施
    行前之毒品危害防制條例規定。
  ㈡罪名：
  1.按組織犯罪防制條例所稱之犯罪組織，係指3人以上，以實
    施強暴、脅迫、詐欺、恐嚇為手段或犯最重本刑逾5年有期
    徒刑之罪，所組成具有持續性及牟利性之有結構性組織；而
    所稱有結構性組織，係指非為立即實施犯罪而隨意組成，不
    以具有名稱、規約、儀式、固定處所、成員持續參與或分工
    明確為必要，組織犯罪防制條例第2條第1、2項分別定有明
    文。經查，被告所參與之販毒集團，係由3人以上所組成，
    以販賣毒品圖利，具有牟利性。另該集團之分工，對外以「
    玩命關頭超跑系列」、「嗡哩U客製寵物模型」為名，由謝
    誌全負責出資，並提供延平路處所作為本案販毒集團藏放毒
    品、交易毒品司機交接班及結帳處所，由林殷緯負責購入及
    分裝供販賣之第三級毒品愷他命，由林倩如、林殷緯及林姵
    萱擔任掌機，負責接聽購毒者電話及聯繫交易細節，另由許
    弘璋、賴建良、蔡坤佑、林富章、蔡宇強、陳存祥、葉俊宏
    、黃信秋及徐嘉慶擔任毒品交易司機，被告則以每販賣1包
    愷他命可獲取200元至300元作為報酬。據此，堪認該集團之
    分工細密、計畫周詳，顯非為立即實施犯罪而隨意組成。從
    而，本案詐欺集團核屬於組織犯罪防制條例第2條第1項所稱
    之犯罪組織無誤。是被告自107年5月11日起加入該販毒集團
    ，並為如事實欄即附表一各編號所示之販賣第三級毒品行為
    時，自屬參與組織犯罪防制條例第2條所稱「三人以上，以
    犯最重本刑逾5年有期徒刑之罪，所組成具有持續性及牟利
    性之有結構性組織」無訛。
  2.核被告就附表一編號1至9、11至14所示之犯行，均係犯修正
    前毒品危害防制條例第4條第3項之販賣第三級毒品罪；就附
    表一編號10所示之犯行，係犯修正前毒品危害防制條例第4
    條第3項之販賣第三級毒品罪及組織犯罪條例第3條第1項本
    文後段之參與犯罪組織罪。被告於著手販賣第三級毒品前，
    意圖販賣而持有第三級毒品之低度行為，分別為其嗣後著手
    販賣之高度行為吸收，均不另論罪。
  ㈢想像競合犯（違反組織犯罪防制條例與毒品危害防制條例部
    分）：
　　按組織犯罪防制條例係藉由防制組織型態之犯罪活動為手段
    ，以達成維護社會秩序、保障人民權益之目的，乃於該條例
    第3條第1項前段與後段，分別對於「發起、主持、操縱、指
    揮」及「參與」犯罪組織者，依其情節不同而為處遇，行為
    人雖有其中一行為（如參與），不問其有否實施各該手段（
    如詐欺）之罪，均成立本罪。然在未經自首或有其他積極事
    實，足以證明其確已脫離或解散該組織之前，其違法行為，
    仍繼續存在，即為行為之繼續，而屬單純一罪，至行為終了
    時，仍論為一罪。又刑法上一行為而觸犯數罪名之想像競合
    犯存在之目的，在於避免對於同一不法要素予以過度評價。
    自然意義之數行為，得否評價為法律概念之一行為，應就客
    觀構成要件行為之重合情形、主觀意思活動之內容、所侵害
    之法益與行為間之關連性等要素，視個案情節依社會通念加
    以判斷。刑法刪除牽連犯之規定後，原認屬方法目的或原因
    結果，得評價為牽連犯之二犯罪行為間，如具有局部之同一
    性，或其行為著手實行階段可認為同一者，得認與一行為觸
    犯數罪名之要件相侔，依想像競合犯論擬。倘其實行之二行
    為，無局部之重疊，行為著手實行階段亦有明顯區隔，依社
    會通念難認屬同一行為者，應予分論併罰。因而，行為人以
    一參與詐欺犯罪組織，並分工加重詐欺行為，同時觸犯參與
    犯罪組織罪及加重詐欺取財罪，雖其參與犯罪組織之時、地
    與加重詐欺取財之時、地，在自然意義上非完全一致，然二
    者仍有部分合致，且犯罪目的單一，依一般社會通念，認應
    評價為一罪方符合刑罰公平原則，應屬想像競合犯，如予數
    罪併罰，反有過度評價之疑，實與人民法律感情不相契合。
    又刑罰要求適度之評價，俾對法益之侵害為正當之維護。因
    此，加重詐欺罪係侵害個人財產法益之犯罪，其罪數計算，
    以被害人數、被害次數之多寡，決定其犯罪之罪數；核與參
    與犯罪組織罪之侵害社會法益，因應以行為人所侵害之社會
    全體利益為準據，認定係成立一個犯罪行為，有所不同。是
    以倘若行為人於參與犯罪組織之繼續中，先後加重詐欺數人
    財物，因行為人僅為一參與組織行為，侵害一社會法益，應
    僅就首次犯行論以參與犯罪組織罪及加重詐欺罪之想像競合
    犯，而其後之犯行，乃為其參與組織之繼續行為，為避免重
    複評價，當無從將一參與犯罪組織行為割裂再另論一參與犯
    罪組織罪，而與其後所犯加重詐欺罪從一重論處之餘地（最
    高法院107年度台上字第1066號判決要旨參照）。上開最高
    法院判決雖係就詐欺取財為論述，惟該判決意旨論述避免對
    於同一不法要素予以過度評價之想像競合犯規定，不論於何
    種犯罪類型均一體適用，方能貫徹刑法上之公平原則。是以
    ，關於行為人參與販毒犯罪組織犯行，與其後所犯販賣毒品
    行為之罪數關係，亦應依相同原則處理。查本件被告參與犯
    罪組織，擔任交易毒品司機工作，前開被告違反組織犯罪防
    制條例之行為為行為之繼續，而屬單純一罪，至行為終了時
    ，仍論以一罪，揆諸上開判決意旨，自應僅就其參與犯罪組
    織罪，論以想像競合犯。本院依卷內現存事證，認被告就附
    表一編號10（即107年5月11日）之販賣第三級毒品犯行，為
    被告參與本案販毒集團後之首次販賣第三級毒品犯行，是其
    參與犯罪組織罪與該首次販賣第三級毒品犯行具有行為部分
    合致，為想像競合犯，應依刑法第55條之規定，從一重論以
    販賣第三級毒品罪。
  ㈣共同正犯：
　　按共同正犯，係共同實行犯罪行為之人，在共同意思範圍內
    ，各自分擔犯罪行為之一部，相互利用他人之行為，以達其
    犯罪之目的，其成立不以全體均參與實行犯罪構成要件之行
    為為要件，其行為分擔，亦不以每一階段皆有參與為必要，
    倘具有相互利用其行為之合同意思所為，仍應負共同正犯之
    責（最高法院99年度台上字第1323號刑事判決意旨參照）。
    查被告於本案販毒集團擔任「司機」之角色，負責交付毒品
    予買家及向買家收取價金，與其他負責出資、提供毒品藏放
    、交易毒品司機交接班及結帳處所、負責購入及分裝毒品、
    擔任掌機負責接聽購毒者電話及聯繫交易細節等販毒集團成
    員間所為之犯罪型態，具有相當之計畫性、組織性，需由多
    人縝密分工方能完成，有所認識，而仍參與該犯罪組織，被
    告就上開犯行，分別與其他共犯相互間，各應具有相互利用
    之共同犯意，並各自分擔部分犯罪行為，揆諸上開說明，被
    告雖未參與上開全部的行為階段，仍應就其加入參與該販毒
    集團期間，與該集團其他成員所為之販毒犯行，負共同正犯
    之責任。是以，被告與附表一各編號參與之共犯間，就販賣
    第三級毒品罪，具有犯意聯絡與行為分擔，應依刑法第28條
    之規定，論以共同正犯。
  ㈤數罪併罰：
　　被告就附表一編號各編號所示14次販賣第三級毒品罪，犯意
    各別，行為互殊，應予分論併罰。
  ㈥刑之減輕：
  1.依修正前毒品危害防制條例第17條第2項規定減輕其刑：
　　被告就附表一各編號所示之販賣第三級毒品之犯行，於偵查
    、本院準備程序及審理中均自白犯行，已如前述，爰均依修
    正前毒品危害防制條例第17條第2項規定減輕其刑。
  2.想像競合犯輕罪減輕其刑之說明：
　　按參與犯罪組織情節輕微者，得減輕或免除其刑；犯第3條
    之罪，偵查及審判中均自白者，減輕其刑，組織犯罪防制條
    例第3條第1項但書、第8條第1項後段分別定有明文。次按想
    像競合犯之處斷刑，本質上係「刑之合併」。其所謂從一重
    處斷，乃將想像競合犯組成之評價上數罪，合併為科刑一罪
    ，其所對應之刑罰，亦合併其評價上數罪之數法定刑，而為
    一個處斷刑。易言之，想像競合犯侵害數法益者皆成立犯罪
    ，論罪時必須輕、重罪併舉論述，同時宣告所犯各罪名，包
    括各罪有無加重、減免其刑之情形，亦應說明論列，量刑時
    併衡酌輕罪部分量刑事由，評價始為充足，然後依刑法第55
    條前段規定「從一重處斷」，非謂對於其餘各罪可置而不論
    。因此，法院決定處斷刑時，雖以其中最重罪名之法定刑，
    做為裁量之準據，惟於裁量其輕重時，仍應將輕罪合併評價
    在內（最高法院108年度台上字第4405、4408號判決意旨參
    照）。查被告於本案販毒集團係擔任下層之毒品交易司機工
    作，於販毒集團中之地位不高，影響力有限，犯罪情節實屬
    輕微，復於偵審中自白犯行，非不得依組織犯罪防制條例第
    3條第1項但書及同條例第8條第1項後段遞減其刑；惟依照前
    揭罪數說明，被告就參與犯罪組織與首次販賣第三級毒品犯
    行，從較重之販賣第三級毒品罪論處，然就被告此部分想像
    競合犯輕罪得遞減其刑部分，本院於依照刑法第57條量刑時
    ，將併予審酌。
  ㈦量刑：
　　爰以行為人之責任為基礎，審酌被告前未曾因故意犯罪而受
    有期徒刑以上刑之宣告，此有臺灣高等法院被告前案紀錄表
    1份在卷可考，平日素行尚可，其明知販賣毒品乃毒害之源
    ，其源不斷，流毒他人，非僅生命、身體受其侵害，甚而社
    會、國家法益亦不能倖免，當非個人生命、身體法益所可比
    擬，竟為圖販賣毒品之利益，加入販毒集團，共同將毒品販
    賣他人，其所為足以擴散毒品並增加施用毒品人口，戕害購
    毒者之身心健康，其犯罪所生危害非輕；惟考量被告犯後坦
    承犯行，態度良好，兼衡其係擔任毒品交易司機之角色、每
    次販賣之毒品數量非鉅、獲利不多之犯罪情節，暨考量其符
    合參與犯罪組織犯行部分情節輕微並於偵、審中自白而得遞
    減其刑規定，另被告自陳國中畢業之智識程度、職業大貨車
    司機，月入約6萬元，家中有94歲之祖母待其扶養之家庭經
    濟狀況（見本院訴字卷第69頁）及其犯罪動機、目的等一切
    情狀，量處如主文所示之刑。
  ㈧定刑：
　　按數罪併罰之定應執行之刑，係出於刑罰經濟與責罰相當之
    考量，並非予以犯罪行為人或受刑人不當之利益，為一種特
    別的量刑過程，相較於刑法第57條所定科刑時應審酌之事項
    係對一般犯罪行為之裁量，定應執行刑之宣告，乃對犯罪行
    為人本身及所犯各罪之總檢視，除應考量行為人所犯數罪反
    應出之人格特性，並應權衡審酌行為人之責任與整體刑法目
    的及相關刑事政策，在量刑權之法律拘束性原則下，依刑法
    第51條第5款之規定，採限制加重原則，以宣告各刑中之最
    長期為下限，各刑合併之刑期為上限，但最長不得逾30年，
    資為量刑自由裁量權之外部界限，並應受法秩序理念規範之
    比例原則、平等原則、責罰相當原則、重複評價禁止原則等
    自由裁量權之內部抽象價值要求界限之支配，使以輕重得宜
    ，罰當其責，俾符合法律授與裁量權之目的，以區別數罪併
    罰與單純數罪之不同，兼顧刑罰衡平原則。是刑法第51條數
    罪併罰定執行刑之立法方式，非以累加方式定應執行刑，如
    以實質累加之方式定應執行刑，則處罰之刑度顯將超過其行
    為之不法內涵，而違反罪責原則，及考量因生命有限，刑罰
    對被告造成之痛苦程度，係隨刑度增加而生加乘效果，而非
    以等比方式增加，是則以隨罪數增加遞減其刑罰之方式，當
    足以評價被告行為之不法性之法理（即多數犯罪責任遞減原
    則）。查被告共販賣第三級毒品14次，獲利共3,400元，且
    係於一定期間內所為，各次間隔時間不長，所犯之罪基本罪
    質均相同，每次犯罪方法、過程、態樣亦大致近似，其責任
    非難重覆之程度較高等情，予以綜合整體評價後，酌定如主
    文所示之應執行之刑，以示懲儆。
  ㈨強制工作部分：
　　按106年4月19日修正公布之組織犯罪防制條例第3條第3項規
    定：「犯第1項之罪者，應於刑之執行前，令入勞動場所，
    強制工作，其期間為3年。」（嗣107年1月3日修正公布第3
    條，但本項並未修正），司法院釋字第812號解釋認上開規
    定，就受處分人之人身自由所為限制，違反憲法比例原則及
    憲法明顯區隔原則之要求，與憲法第8條保障人身自由之意
    旨不符，應自解釋公布之日即110年12月10日起失其效力。
    從而，組織犯罪防制條例第3條第3項，既業經司法院大法官
    釋字第812號認定有違憲之情事，而自解釋公布之日起失其
    效力，本案自無從對被告宣告強制工作，附此敘明。
三、沒收部分：
  ㈠違禁物沒收：
　　按毒品危害防制條例第2條第2項規定，毒品依其成癮性、濫
    用性及對社會危害性分為四級，並就製造、運輸、販賣、意
    圖販賣而持有、以非法方法使人施用、引誘他人施用及轉讓
    不同品項之毒品等行為，分別定其處罰。至施用或持有第三
    、四級毒品，因其可罰性較低，故未設處罰之規定，僅就施
    用或持有第一、二級毒品科以刑罰。惟鑑於第三、四級毒品
    均係管制藥品，特於同條例第11條之1明定無正當理由，不
    得擅自持有；第18條第1項中段復規定查獲之第三、四級毒
    品，無正當理由而擅自持有者，沒入銷燬之。從而，依同條
    例第18條第1項中段應沒入銷燬之毒品，專指查獲施用、持
    有第三、四級毒品而言；倘係查獲製造、運輸、販賣、意圖
    販賣而持有、以非法方法使人施用、引誘他人施用或轉讓第
    三、四級毒品，既屬同條例相關法條明文規定處罰之犯罪行
    為，即非該條項應依行政程序沒入銷燬之範圍。又同條例第
    19條第1項所定「供犯罪所用或因犯罪所得之物」，係指犯
    第4條至第9條、第12條、第13條或第14條第1項、第2項之罪
    所用或所得之物，不包括毒品本身在內，是尚不得援用此項
    規定為第三、四級毒品之沒收依據。以犯第4條第3項販賣第
    三級毒品罪為例，第三級毒品本身為其販賣之標的，非屬供
    「販賣第三級毒品所用之物」；必係遂行販賣該毒品使用之
    物，始屬「供犯罪（犯第4條第3項之販賣第三級毒品罪）所
    用之物」，其理至明。又同條例對於查獲之製造、運輸、販
    賣、意圖販賣而持有、以非法方法使人施用、引誘他人施用
    及轉讓第三、四級毒品之沒收，並無特別規定，如其行為已
    構成犯罪，則該毒品即屬不受法律保護之違禁物，應回歸刑
    法之適用，依刑法第38條第1項第1款（舊法）之規定沒收之
    （最高法院98年度台上字第6117號刑事判決意旨參照），經
    查：
  1.另案扣押如附表二編號1⑵所示之含第二級、第三級毒品成分
    之藥錠60顆、附表二編號2⑴所示之第二級毒品大麻2包、附
    表二編號3⑷所示之含第二級、第三級毒品成分之藥錠45顆，
    屬查獲之第二級毒品，本應依毒品危害防制條例第18條第1
    項前段，宣告沒收銷燬，惟上開毒品業經臺灣高等法院以10
    9年度上訴字第1213號判決另案宣告沒收銷燬確定在案，爰
    不予重複宣告沒收銷燬，併此敘明。
  2.另案扣押如附表二編號1⑴所示之含第三級毒品成分之咖啡包
    46包、扣案如附表二編號1⑶⑷⑸所示之第三級毒品愷他命共31
    包、扣案如附表二編號3⑴⑵⑶⑹所示之第三級毒品愷他命共47
    包、扣案如附表二編號3⑸所示之含第三級毒品成分之咖啡包
    44包，核屬違禁物，本應依刑法第38條第1項規定，不論是
    否屬被告所有，均宣告沒收，惟上開毒品業經臺灣高等法院
    以109年度上訴字第1213號判決另案宣告沒收確定在案，爰
    不予重複宣告沒收，併此敘明。
  3.至另案扣押如附表二編號2⑵⑶所示之第三級毒品愷他命，係
    供另案被告林殷緯施用之毒品，已據另案被告林殷緯於本院
    另案審理時供陳明確（見本院108年度訴字第470號卷㈡第158
    頁），已與本案犯罪無涉；另扣案如附表編號4、5所示之第
    二級、第三級毒品，亦與本案犯罪無涉，是皆乏在本案宣告
    沒收銷燬、沒收之依據，爰均不予宣告沒收，併此敘明。
  ㈡犯罪工具物沒收：按犯販賣毒品之罪者，其供犯罪所用之物
    ，不問屬於犯罪行為人與否，均沒收之，毒品危害防制條例
    第19條第1項定有明文。經查：
  1.另案扣押如附表三編號1⑴⑵⑶⑷⑸⑹；附表三編號2⑴⑵⑶⑷；附表三
    編號3⑴⑵⑶⑷所示之物，為供事實欄所示犯販賣毒品犯罪所用
    之物，本均應依上開規定宣告沒收，惟上開物品業經本院以
    108年度訴字第470號及臺灣高等法院以109年度上訴字第121
    3號判決另案宣告沒收在案，爰不予重複宣告沒收，併此敘
    明。
  2.又本案販毒集團之交易司機皆使用其所有手機下載ZELLO軟
    體與掌機聯繫毒品交易事宜，已據本院認定如前，被告係使
    用廠牌小米之手機1支（門號不詳）聯繫本案交易毒品事實
    等情，業據被告供述在卷（見本院訴字卷第66頁），是該門
    號及手機為被告所有供本案販賣所用之物，本應依毒品危害
    防制條例第19條第1項之規定宣告沒收，並依刑法第38條第4
    項規定，諭知於全部或一部不能沒收或不宜執行沒收時，追
    徵其價額。惟上開手機未據扣案，且被告供稱業已丟棄（見
    本院訴字卷第66頁），亦無證據證明該行動電話現仍存在，
    客觀上難以查證該物之價額，復因科技日新月異，遭汰換之
    隔代行動電話交易價值大減，此乃市場交易常情，被告犯罪
    之時間在107年5月，距今時日已久，估算折舊以後，幾無價
    值，佐以被告已因本案犯行經判處罪刑，是否沒收該行動電
    話，相較之下已不具有刑法上之重要性；又上開門號SIM卡
    價值甚微，復可隨時申請補發，沒收宣告顯然欠缺刑法上之
    重要性，爰依刑法第38條之2第2項規定，不予宣告沒收、追
    徵。
  3.按毒品危害防制條例第19條第2項規定「犯第4條之罪所使用
    之水、陸、空交通工具，沒收之」。依92年7月9日修正本條
    例，就第19條之立法說明：「第3項（105年6月22日修正移
    為第2項）所定應沒收之水、陸、空交通工具，依據實務上
    向來之見解，係指專供犯第4條之罪所使用之交通工具並無
    疑義，故本項不需再予修正」等旨，足見依本項規定沒收之
    交通工具，祗要係專供犯第4條之罪所使用，且屬於犯罪行
    為人者，即得沒收。又所謂「專供」犯第4條之罪，係指該
    水、陸、空交通工具之使用與行為人犯第4條之罪有直接關
    聯性，並依社會通念具有促使「該次」犯罪行為實現其構成
    要件者而言，若僅係供行為人搭乘前往犯罪現場之交通工具
    ，則不屬之（最高法院109年度台上字第801、2081號判決意
    旨參照）。查被告於附表編號1至14所示之販賣第三級毒品
    行為，均係使用其所有車牌號碼000-0000號自用小客車前往
    交易毒品，業據被告自陳在卷（見109年度偵緝字第1329號
    卷第7頁，本院卷第66頁），是上揭車輛，為被告擔任販毒
    司機為交付毒品與購毒之人所使用之交通工具（見附表一「
    交易方式、價格及數量」欄所示），惟被告復供稱：上揭車
    輛是伊買來供己代步之用，並非專為運毒之用等語（見本院
    訴卷第66頁），觀諸本件各次販賣毒品之數量均屬可隨身攜
    帶（見附表一「交易方式、價格及數量」欄所示），且上揭
    車輛為可供生活往來使用之一般交通工具，僅係偶一供本件
    販賣毒品代步之用，非專供犯該條例第4條之罪使用之交通
    工具，依前揭最高法院判決意旨，尚非所謂犯毒品危害防制
    條例第4條之罪所使用之交通工具，即無依同條例第19條第2
    項諭知沒收之餘地，附此敘明。
  ㈢犯罪所得沒收：
　　按犯罪所得，屬於犯罪行為人者，沒收之。但有特別規定者
    ，依其規定；前二項之沒收，於全部或一部不能沒收或不宜
    執行沒收時，追徵其價額，刑法第38條之1第1項、第3項定
    有明文。又二人以上共同犯罪，關於犯罪所得之沒收、追繳
    或追徵，倘個別成員並無犯罪所得，且與其他成員對於所得
    亦無事實上之共同處分權時，同無「利得」可資剝奪，特別
    在集團性或重大經濟、貪污犯罪，不法利得龐大，一概採取
    絕對連帶沒收、追繳或追徵，對未受利得之共同正犯顯失公
    平。因此，有關共同正犯犯罪所得之沒收、追繳或追徵，應
    採沒收或追徵應就各人所分得者為之之見解。而所謂各人「
    所分得」，係指各人「對犯罪所得有事實上之處分權限」，
    法院應視具體個案之實際情形而為認定：倘若共同正犯各成
    員內部間，對於不法利得分配明確時，固應依各人實際分配
    所得沒收；然若共同正犯成員對不法所得並無處分權限，其
    他成員亦無事實上之共同處分權限者，自不予諭知沒收；至
    共同正犯各成員對於不法利得享有共同處分權限時，則應負
    共同沒收之責（最高法院104年度台上字第3937號判決意旨
    亦採同一見解）。查被告就附表一編號1至14所示販賣毒品
    之交易金額，均已取得價金，其中附表一編號1、2、6、8、
    12、13每次獲取300元之報酬、編號3至5、7、9至11、14每
    次獲取200元之報酬，業經被告供述在卷（本院訴字卷第66
    頁），是上開販賣第三級毒品所得雖未扣案，仍應依刑法第
    38條之1第1項前段、第3項規定，分別於附表一編號1至14所
    示販賣第三級毒品罪刑項下諭知沒收，並於全部或一部不能
    沒收或不宜執行沒收時，追徵其價額。
  ㈣上開宣告多數沒收者，應依刑法第40條之2第1項規定，併執
    行之。
據上論斷，應依刑事訴訟法第299條第1項前段，修正前毒品危害
防制條例第4條3項、第17條第2項，組織犯罪防制條例第3條第1
項本文後段、但書、第8條第2項後段，刑法第2條第1項前段、第
11條、第28條、第55條、第51條第5款、第38條之1第1項前段、
第3項，判決如主文。
本案經檢察官郭書綺提起公訴，檢察官李孟亭到庭執行職務。
中　　華　　民　　國　 111　　年　　1 　　月　　24　　日
                  刑事第十四庭審判長  法  官  江德民
                                      法  官  程欣儀
                                      法  官  吳天明
以上正本證明與原本無異。
如不服本判決應於收受判決後20日內向本院提出上訴書狀，並應
敘述具體理由；其未敘述上訴理由者，應於上訴期間屆滿後20日
內向本院補提理由書（均須按他造當事人之人數附繕本）。「切
勿逕送上級法院」。
                                      書記官  高慈徽
中　　華　　民　　國　111 　　年　　1 　　月　　24　　日
附錄：本案論罪科刑法條全文
修正前毒品危害防制條例第4條
製造、運輸、販賣第一級毒品者，處死刑或無期徒刑；處無期徒
刑者，得併科新臺幣2千萬元以下罰金。
製造、運輸、販賣第二級毒品者，處無期徒刑或7年以上有期徒
刑，得併科新臺幣1千萬元以下罰金。
製造、運輸、販賣第三級毒品者，處7年以上有期徒刑，得併科
新臺幣7百萬元以下罰金。
製造、運輸、販賣第四級毒品者，處5年以上12年以下有期徒刑
，得併科新臺幣3百萬元以下罰金。
製造、運輸、販賣專供製造或施用毒品之器具者，處1年以上7年
以下有期徒刑，得併科新臺幣1百萬元以下罰金。
前5項之未遂犯罰之。
附表一：犯罪事實、證據及主文
編號 參與之共犯 販賣對象 聯絡時間/交易時間 交易地點 交易方式、價格（新臺幣）及數量 證據 宣告之罪刑及沒收 1 謝誌全 林殷緯 林姵萱 許弘璋 沈柏辰 ①107年5月26日14時22分 ②107年5月26日14時34分 桃園市○鎮區○○街000號文化幼稚園附近7-11便利商店旁 沈柏辰於左列聯絡時間以門號0000000000行動電話撥打門號0000000000行動電話欲購買愷他命，由林姵萱接聽約明交易地點後，林姵萱即以ZELLO通訊軟體聯繫許弘璋，由許弘璋駕駛車牌號碼000-0000號自用小客車前往，嗣林姵萱於左列交易時間以前開門號聯繫沈柏辰告知前往交易之人所使用交通工具資訊後，許弘璋即於左列交易時間、交易地點交付愷他命1包予沈柏辰，並收取2,000元價金，而獲得300元之報酬。 ①證人沈柏辰之證述（見108年偵字第2780號卷㈢第141頁背面、108年度偵字第13718號卷㈢第136頁及反面） ②通訊監察譯文（見108年偵字第2780號卷㈢第125頁） 許弘璋共同販賣第三級毒品，處有期徒刑參年柒月。未扣案犯罪所得新臺幣參佰元沒收，於全部或一部不能沒收或不宜執行沒收時，追徵其價額。 2 謝誌全 林殷緯 林姵萱 許弘璋 沈柏辰 ①107年5月27日15時32分 ②107年5月27日15時51分 桃園市○鎮區○○街000巷0號茂群牛肉麵店旁 沈柏辰於左列聯絡時間以門號0000000000行動電話撥打門號0000000000行動電話欲購買愷他命，由林姵萱接聽約明交易地點後，林姵萱即以ZELLO通訊軟體聯繫許弘璋，由許弘璋駕駛車牌號碼000-0000號自用小客車前往，嗣林姵萱於同日15時46分以前開門號聯繫沈柏辰告知前往交易之人所使用交通工具資訊後，許弘璋即於左列交易時間、交易地點交付愷他命1包予沈柏辰，並收取2,000元價金，而獲得300元之報酬。 ①證人沈柏辰於偵查中之證述（見108年偵字第2780號卷㈢第141頁背面至142頁）、108年度偵字第13718號卷㈢第137頁及反面） ②通訊監察譯文（見108年偵字第2780號卷㈢第125頁） 許弘璋共同販賣第三級毒品，處有期徒刑參年柒月。未扣案犯罪所得新臺幣參佰元沒收，於全部或一部不能沒收或不宜執行沒收時，追徵其價額。 3 謝誌全 林殷緯 林姵萱 賴建良 許弘璋 沈柏辰 ①107年6月6日20時28分 ②107年6月6日20時42分 桃園市平鎮區廣德街文化國小後門 沈柏辰於左列聯絡時間以門號0000000000行動電話撥打門號0000000000行動電話欲購買愷他命，由林姵萱接聽約明交易地點後，林姵萱即以ZELLO通訊軟體聯繫許弘璋，由許弘璋駕駛車牌號碼000-0000號自用小客車前往，嗣賴建良於左列交易時間以前開門號聯繫沈柏辰告知前往交易之人所使用交通工具資訊後，許弘璋即於左列交易時間、交易地點交付愷他命1包予沈柏辰，並收取2,000元價金，而獲得200元之報酬。 ①證人沈柏辰於偵查中之證述（見108年偵字第2780號卷㈢第142頁、108年度偵字第13718號卷㈢第137頁反面及第138頁） ②通訊監察譯文（見108年偵字第2780號卷㈢第125頁） 許弘璋共同販賣第三級毒品，處有期徒刑參年柒月。未扣案犯罪所得新臺幣貳佰元沒收，於全部或一部不能沒收或不宜執行沒收時，追徵其價額。 4 謝誌全 林殷緯 林姵萱 許弘璋 沈柏辰 ①107年6月16日18時34分 ②107年6月16日19時13分 桃園市平鎮區廣德街文化國小後門 沈柏辰於左列聯絡時間以門號0000000000行動電話撥打門號0000000000行動電話欲購買愷他命，由林姵萱接聽約明交易地點後，林姵萱即以ZELLO通訊軟體聯繫許弘璋，由許弘璋駕駛車牌號碼000-0000號自用小客車前往，嗣沈柏辰於同日19時7分以前開門號聯繫林姵萱受告知前往交易之人所使用交通工具資訊後，許弘璋即於左列交易時間、交易地點交付愷他命1包予沈柏辰，並收取2,000元價金，而獲得200元之報酬。 ①證人沈柏辰於偵查中之證述（見108年偵字第2780號卷㈢第142頁、108年度偵字第13718號卷㈢第138頁及反面） ②通訊監察譯文（見108年偵字第2780號卷㈢第125頁背面） 許弘璋共同販賣第三級毒品，處有期徒刑參年柒月。未扣案犯罪所得新臺幣貳佰元沒收，於全部或一部不能沒收或不宜執行沒收時，追徵其價額。 5 謝誌全 林殷緯 林姵萱 賴建良 許弘璋 沈柏辰 ①107年6月28日19時54分 ②107年6月28日20時1分 桃園市平鎮區廣德街文化國小後門 沈柏辰於左列聯絡時間以門號0000000000行動電話撥打門號0000000000行動電話欲購買愷他命，由賴建良接聽約明交易地點後，賴建良即以ZELLO通訊軟體聯繫許弘璋，由許弘璋駕駛車牌號碼000-0000號自用小客車前往，嗣林姵萱於左列交易時間以前開門號聯繫沈柏辰告知前往交易之人所使用交通工具資訊後，許弘璋即於左列交易時間、交易地點交付愷他命1包予沈柏辰，並收取2,000元價金，而獲得200元之報酬。 ①證人沈柏辰於偵查中之證述（見108年偵字第2780號卷㈢第142頁背面、108年度偵字第13718號卷㈢第139頁反面及第140頁） ②通訊監察譯文（見108年偵字第2780號卷㈢第126頁） 許弘璋共同販賣第三級毒品，處有期徒刑參年柒月。未扣案犯罪所得新臺幣貳佰元沒收，於全部或一部不能沒收或不宜執行沒收時，追徵其價額。 6 謝誌全 林殷緯 林姵萱 許弘璋 丁幼婕 ①107年6月14日15時33分 ②107年6月14日15時38分 桃園市○○區○○路000號 丁幼婕於左列聯絡時間以門號0000000000行動電話撥打門號0000000000行動電話欲購買愷他命，由林姵萱接聽約明交易地點後，林姵萱即以ZELLO通訊軟體聯繫許弘璋，由許弘璋駕駛車牌號碼000-0000號租賃小客車前往，嗣林姵萱於左列交易時間以前開門號聯繫丁幼婕告知前往交易之人所使用交通工具資訊後，許弘璋即於左列交易時間、交易地點交付愷他命1包予丁幼婕，並收取2,000元價金，而獲得300元之報酬。 ①證人丁幼婕之證述（見108年偵字第2780號卷㈢第69頁、108年度偵字第13718號卷㈢第172頁、反面及第173頁） ②通訊監察譯文（見108年偵字第2780號卷㈢第56頁背面） ③現場蒐證照片（見108年度偵字第2780號卷㈢第53頁） 許弘璋共同販賣第三級毒品，處有期徒刑參年柒月。未扣案犯罪所得新臺幣參佰元沒收，於全部或一部不能沒收或不宜執行沒收時，追徵其價額。 7 謝誌全 林殷緯 許弘璋 丁幼婕 ①107年6月26日19時13分 ②107年6月26日19時19分 桃園市○○區○○路0段00號 丁幼婕於左列聯絡時間以門號0000000000行動電話撥打門號0000000000行動電話欲購買愷他命，由林殷緯接聽約明交易地點後，林殷緯即以ZELLO通訊軟體聯繫許弘璋，由許弘璋駕駛車牌號碼000-0000號自用小客車前往，嗣林殷緯於左列交易時間以前開門號聯繫丁幼婕告知前往交易之人所使用交通工具資訊後，許弘璋即於左列交易時間、交易地點交付愷他命1包予丁幼婕，並收取2,000元價金，而獲得200元之報酬。 ①證人丁幼婕於偵查中之證述（見108年偵字第2780號卷㈢第69頁、108年度偵字第13718號卷㈢第173頁及反面） ②通訊監察譯文（見108年偵字第2780號卷㈢第57頁） ③現場蒐證照片（見108年度偵字第2780號卷㈢第54頁） 許弘璋共同販賣第三級毒品，處有期徒刑參年柒月。未扣案犯罪所得新臺幣貳佰元沒收，於全部或一部不能沒收或不宜執行沒收時，追徵其價額。 8 謝誌全 林殷緯 林姵萱 許弘璋 丁幼婕 ①107年6月6日15時37分 ②107年6月6日15時54分 桃園市中壢區某華南銀行 丁幼婕於左列聯絡時間以門號0000000000行動電話撥打門號0000000000行動電話欲購買愷他命，由林姵萱接聽約明交易地點後，林姵萱即以ZELLO通訊軟體聯繫許弘璋，由許弘璋駕駛車牌號碼000-0000號自用小客車前往，嗣林姵萱於左列交易時間以前開門號聯繫丁幼婕告知前往交易之人所使用交通工具資訊後，許弘璋即於左列交易時間、交易地點交付愷他命1包予丁幼婕，並收取2,000元價金，而獲得300元之報酬。 ①證人丁幼婕於偵查中之證述（見108年偵字第2780號卷㈢第70頁、108年度偵字第13718號卷㈢第176頁及反面） ②通訊監察譯文（見108年偵字第2780號卷㈢第56頁正面至背） 許弘璋共同販賣第三級毒品，處有期徒刑參年柒月。未扣案犯罪所得新臺幣參佰元沒收，於全部或一部不能沒收或不宜執行沒收時，追徵其價額。 9 謝誌全 林殷緯 林姵萱 許弘璋 丁幼婕 ①107年6月16日16時13分 ②107年6月16日16時40分 桃園市○鎮區○○路○○○段000巷00號 丁幼婕於左列聯絡時間以門號0000000000行動電話撥打門號0000000000行動電話欲購買愷他命，由林姵萱接聽約明交易地點後，林姵萱即以ZELLO通訊軟體聯繫許弘璋，由許弘璋駕駛車牌號碼000-0000號自用小客車前往，嗣林姵萱於左列交易時間以前開門號聯繫丁幼婕告知前往交易之人所使用交通工具資訊後，許弘璋即於左列交易時間、交易地點交付愷他命1包予丁幼婕，並收取2,000元價金，而獲得200元之報酬。 ①證人丁幼婕於偵查中之證述（見108年偵字第2780號卷㈢第70頁及反面、108年度偵字第13718號卷㈢第177頁及反面） ②通訊監察譯文（見108年偵字第2780號卷㈢第56頁背面） 許弘璋共同販賣第三級毒品，處有期徒刑參年柒月。未扣案犯罪所得新臺幣貳佰元沒收，於全部或一部不能沒收或不宜執行沒收時，追徵其價額。 10 謝誌全 林殷緯 林姵萱 許弘璋 干凱帆 ①107年5月11日19時48分 ②107年5月11日20時29分 桃園市平鎮區樹仁三街7-11便利商店 干凱帆於左列聯絡時間以門號0000000000行動電話撥打門號0000000000行動電話欲購買愷他命，由林姵萱接聽約明交易地點後，林姵萱即以ZELLO通訊軟體聯繫許弘璋，由許弘璋駕駛車牌號碼000-0000號自用小客車前往，嗣林姵萱於左列交易時間以前開門號聯繫干凱帆告知前往交易之人所使用交通工具資訊後，許弘璋即於左列交易時間、交易地點交付愷他命1包予干凱帆，並收取2,000元價金，而獲得200元報酬。 ①證人干凱帆於偵查中之證述（見108年偵字第2780號卷㈣第28頁背面至29、108年度偵字第13718號卷㈣第107頁及反面） ②通訊監察譯文（見108年偵字第2780號卷㈣第16頁） 許弘璋共同販賣第三級毒品，處有期徒刑參年柒月。未扣案犯罪所得新臺幣貳佰元沒收，於全部或一部不能沒收或不宜執行沒收時，追徵其價額。 11 謝誌全 林殷緯 林姵萱 許弘璋 干凱帆 ①107年5月27日12時17分 ②107年5月27日12時59分 桃園市平鎮區樹仁三街7-11便利商店 干凱帆於左列聯絡時間陸續以門號0000000000行動電話傳簡訊至門號0000000000行動電話欲購買愷他命，由林姵萱回覆約明交易地點後，林姵萱即以ZELLO通訊軟體聯繫許弘璋，由許弘璋駕駛車牌號碼000-0000號自用小客車前往，嗣林姵萱於左列交易時間以前開門號聯繫干凱帆告知前往交易之人所使用交通工具資訊後，許弘璋即於左列交易時間、交易地點交付愷他命1包予干凱帆，並收取2,000元價金，而獲得200元之報酬。 ①證人干凱帆於偵查中之證述（見108年偵字第2780號卷㈣第29頁背面、108年度偵字第13718號卷㈣第108頁反面、第109頁及反面） ②通訊監察譯文（見108年偵字第2780號卷㈣第16頁正面至背） 許弘璋共同販賣第三級毒品，處有期徒刑參年柒月。未扣案犯罪所得新臺幣貳佰元沒收，於全部或一部不能沒收或不宜執行沒收時，追徵其價額。 12 謝誌全 林殷緯 林姵萱 許弘璋 干凱帆 ①107年6月16日18時20分 ②107年6月16日18時48分 桃園市○○區○○路000號振聲高中旁全家便利商店 干凱帆於左列聯絡時間以門號0000000000行動電話撥打門號0000000000行動電話欲購買愷他命，由林姵萱接聽約明交易地點後，林姵萱即以ZELLO通訊軟體聯繫許弘璋，由許弘璋駕駛車牌號碼000-0000號自用小客車前往，嗣林姵萱於左列交易時間以前開門號聯繫干凱帆告知前往交易之人所使用交通工具資訊後，許弘璋即於左列交易時間、交易地點交付愷他命1包予干凱帆，並收取2,000元價金，而獲得300元之報酬。 ①證人干凱帆於偵查中之證述（見108年偵字第2780號卷㈣第28頁反面、108年度偵字第13718號卷㈣第109頁反面至第110頁） ②通訊監察譯文（見108年偵字第2780號卷㈣第16頁反面） 許弘璋共同販賣第三級毒品，處有期徒刑參年柒月。未扣案犯罪所得新臺幣參佰元沒收，於全部或一部不能沒收或不宜執行沒收時，追徵其價額。 13 謝誌全 林殷緯 林姵萱 許弘璋 周奕箴 ①107年5月16日15時40分 ②107年5月16日16時6分 桃園市○○區○○路0000號7-11便利商店 周奕箴於左列聯絡時間以門號0000000000行動電話撥打門號0000000000行動電話欲購買愷他命，由林姵萱接聽約明交易地點後，林姵萱即以ZELLO通訊軟體聯繫許弘璋，由許弘璋駕駛車牌號碼000-0000號自用小客車前往，嗣林姵萱於左列交易時間以前開門號聯繫周奕箴告知前往交易之人所使用交通工具資訊後，許弘璋即於左列交易時間、交易地點交付愷他命1包予周奕箴，並收取2,000元價金，而獲得300元之報酬。 ①證人周奕箴於偵查中之證述（見108年偵字第2780號卷㈣第113頁背面、108年度偵字第13718號卷㈣第148頁及反面） ②通訊監察譯文（見108年偵字第2780號卷㈣第98頁） 許弘璋共同販賣第三級毒品，處有期徒刑參年柒月。未扣案犯罪所得新臺幣參佰元沒收，於全部或一部不能沒收或不宜執行沒收時，追徵其價額。 14 謝誌全 林殷緯 林姵萱 賴建良 許弘璋 徐銘鴻 ①107年6月20日10時43分 ②107年6月20日11時8分 桃園市○○區○○○路00號 徐銘鴻於左列聯絡時間以門號0000000000行動電話撥打門號0000000000行動電話欲購買愷他命，由賴建良接聽約明交易地點後，賴建良即以ZELLO通訊軟體聯繫許弘璋，由許弘璋駕駛車牌號碼000-0000號自用小客車前往，嗣林姵萱於左列交易時間以前開門號聯繫徐銘鴻告知前往交易之人所使用交通工具資訊後，許弘璋即於左列交易時間、交易地點交付愷他命1包予徐銘鴻，並收取2,000元價金，而獲得200元之報酬。 ①證人徐銘鴻於偵查中之證述（見108年偵字第2780號卷㈢223頁背面、108年度偵字第13718號卷㈣第176頁反面及第177頁） ②通訊監察譯文（見108年偵字第2780號卷㈢第210頁背背面） 許弘璋共同販賣第三級毒品，處有期徒刑參年柒月。未扣案犯罪所得新臺幣貳佰元沒收，於全部或一部不能沒收或不宜執行沒收時，追徵其價額。 
附表二：另案扣押之毒品
編號 ⑴查獲時間 ⑵查獲地點 扣案物品名稱、數量 鑑定結果 鑑定書（報告）暨所在卷證位置 另案是否宣告沒收（銷燬） 本案是否宣告沒收（銷燬） 1 ⑴108年1月15日9時55分許 ⑵桃園市○鎮區○○路0段000巷00○0號 ⑴含右列第三級毒品成分之咖啡包46包 亮金/ 黑色包裝，內含紫紅色粉末及棕色顆粒（驗前總毛重436.17公克，驗前總淨重394.48公克，取1.25公克鑑定用罄，驗餘淨重393.23公克）。檢出第三級毒品4-甲基甲基卡西酮；微量第三級毒品硝甲西泮成分【測得第三級毒品4-甲基甲基卡西酮純度約2%，推估左列咖啡包含第三級毒品4-甲基甲基卡西酮之驗前總純質淨重約7.88公克】 內政部警政署刑事警察局108年3月18日刑鑑字第1080011004號鑑定書（見偵字第2780號卷㈤第234-235頁） 沒收 否   ⑵含右列第二級毒品、第三級毒品成分之藥錠60顆 共4 種型態藥錠： ⑴棕色圓型藥錠（驗前總淨重約2.64公克，取0.28公克鑑定用罄）。檢出第二級毒約2.64公克，取0.28公克鑑定用罄，總餘2.36公克）。檢出第二級毒品4-甲氧基安非他命；第三級毒品3,4-亞甲基雙氧苯基乙基胺戊酮；微量第三級毒品3,4-亞甲基雙氧-N-乙基卡西酮、3,4-亞甲基雙氧苯基甲胺丁酮、3,4-亞甲基雙氧苯基二甲胺丁酮等成分【未檢出第二級毒品MDMA成分】。 ⑵綠色星形藥錠（驗前總淨重約0.29公克，取0.15公克鑑定用罄，餘0.14公克）。檢出第二級毒品4-甲氧基安非他命；第三級毒品3,4-亞甲基雙氧苯基乙基胺戊酮；微量第三級毒品甲苯基乙基胺戊酮、3,4-亞甲基雙氧-N-乙基卡西酮、3,4-亞甲基雙氧苯基甲胺丁酮、3,4-亞甲基雙氧苯基二甲胺丁酮等成分【未檢出第二級毒品MDMA成分】。 ⑶水藍色圓形藥錠（驗前淨重約0.32公克，取0.20公克鑑定用罄，餘0.12公克）。檢出第二級毒品4-甲氧基安非他命；第三級毒品苯基乙基胺己酮；微量第三級毒品氟安非他命、1-氯苯基-2（1-咯烷基）-1-戊酮、硝甲西泮等成分【未檢出第二級毒品MDMA成分】。 ⑷粉紅色三角形藥錠（驗前總淨重約14.52公克，取0.27公克鑑定用罄，總餘14.25公克）。檢出第二級毒品4-甲氧基安非他命；第三級毒品3,4-亞甲基雙氧苯基乙基胺戊酮；微量第三級毒品甲苯基乙基胺戊酮、3,4-亞甲基雙氧-N-乙基卡西酮、3,4-亞甲基雙氧苯基甲胺丁酮、3,4-亞甲基雙氧苯基二甲胺丁酮等成分【未檢出第二級毒品MDMA成分】。 內政部警政署刑事警察局108年4月25日刑鑑字第1080011003號鑑定書（見偵字第2780號卷㈤第231-233頁） 沒收銷燬 否   ⑶第三級毒品愷他命29包（17＋1＋10＋1） 均為白色晶體（驗前總毛重87.93公克，驗前總淨重約78.92公克，取0.49公克鑑定用罄，驗餘總淨重78.43公克）。檢出第三級毒品愷他命成分，純度約98%，推估含第三級毒品愷他命之驗前總純質淨重約77.34公克。 內政部警政署刑事警察局108年3月20日刑鑑字第1080011002號鑑定書（見偵字第2780號卷㈤第236-238頁） 沒收 否   ⑷第三級毒品愷他命1包 白色粉末（驗前毛重0.73公克，驗前淨重0.41公克，取0.08公克鑑定用罄，驗餘淨重0.33公克）。檢出第三級毒品愷他命成分，純度約98%，推估含第三級毒品愷他命之驗前純質淨重約0.40公克。 同上 沒收 否   ⑸第三級毒品愷他命1包 白色細晶體（驗前毛重73.98公克，驗前淨重72.76公克，取0.36公克鑑定用罄，驗餘淨重72.40公克）。檢出第三級毒品愷他命成分，純度約42%，推估含第三級毒品愷他命之驗前純質淨重約30.55公克。 同上 沒收 否  2  ⑴108年1月15日10時43分許 ⑵桃園市○鎮區○○路0段00號4樓之5 ⑴第2級毒品大麻2包 煙草2包（合計淨重1.50公克，驗餘淨重1.50公克，空包裝總重1.44公克），檢出含第二級毒品大麻成分 法務部調查局濫用藥物實驗室108年3月8日調科壹字第10823004130號鑑定書（見偵字第2780號卷㈤第230頁） 否（與本案無關） 否   ⑵第三級毒品愷他命1包 均為白色晶體（驗前總毛重4.25公克，驗前總淨重約3.30公克，取0.12公克鑑定用罄，驗餘總淨重3.18公克）。檢出第三級毒品愷他命成分，純度約98%，推估含第三級毒品愷他命之驗前總純質淨重約3.23公克。 內政部警政署刑事警察局108年3月20日刑鑑字第1080011002號鑑定書（見偵字第2780號卷㈤第236-238頁） 否（與本案無關） 否   ⑶第三級毒品愷他命1包   否（與本案無關） 否 3 ⑴108年1月15日12時35分許 ⑵桃園市○鎮區○○路00巷00號 ⑴第三級毒品愷他命27包 均為白色晶體（驗前總毛重96.96公克，驗前總淨重約84.99公克，取0.22公克鑑定用罄，驗餘總淨重84.77公克）。檢出第三級毒品愷他命成分，純度約98%，推估含第三級毒品愷他命之驗前總純質淨重約83.29公克。 內政部警政署刑事警察局108年3月20日刑鑑字第1080011002號鑑定書（見偵字第2780號卷㈤第236-238頁） 沒收 否   ⑵第三級毒品愷他命18包   沒收 否   ⑶第三級毒品愷他命1包 米白色晶體（驗前毛重10.18公克，驗前淨重9.86公克，取0.14公克鑑定用罄，驗餘淨重9.72公克）。檢出第三級毒品愷他命成分，純度約98%，推估含第三級毒品愷他命之驗前純質淨重約9.66公克。 同上 沒收 否   ⑷含右列第二級毒品、第三級毒品成分之藥錠45顆 共3種型態藥錠⑴棕色圓形藥錠（驗前總淨重約4.11公克，取0.29公克鑑定用罄，總餘3.82公克）。檢出第二級毒品4-甲氧基安非他命；第三級毒品3,4-亞甲基雙氧苯基乙基胺戊酮；微量第三級毒品3,4-亞甲基雙氧-N-乙基卡西酮、3,4-亞甲基雙氧苯基二甲胺丁酮等成分【未檢出第二級毒品MDMA成分】。⑵粉紅色三角形藥錠（驗前總淨重約7.02公克，取0.27公克鑑定用罄，總餘6.75公克）。檢出第二級毒品4-甲氧基安非他命；第三級毒品3,4-亞甲基雙氧苯基乙基胺戊酮；微量第三級毒品甲苯基乙基胺戊酮、3,4-亞甲基雙氧-N-乙基卡西酮、3,4-亞甲基雙氧苯基甲胺丁酮、3,4-亞甲基雙氧苯基二甲胺丁酮等成分【未檢出第二級毒品MDMA成分】。⑶綠色星形藥錠（驗前總淨重約1.79公克，取0.29公克鑑定用罄，總餘1.50公克）。檢出第二級毒品4-甲氧基安非他命；第三級毒品3,4-亞甲基雙氧苯基乙基胺戊酮；微量第三級毒品甲苯基乙基胺戊酮、3,4-亞甲基雙氧-N-乙基卡西酮、3,4-亞甲基雙氧苯基甲胺丁酮、3,4-亞甲基雙氧苯基二甲胺丁酮等成分【未檢出第二級毒品MDMA成分】。 內政部警政署刑事警察局108年4月25日刑鑑字第1080011003號鑑定書（見偵字第2780號卷㈤第231-233頁） 沒收銷燬 否   ⑸含右列第三級毒品成分之咖啡包44包 亮金/黑色包裝，內含紫紅色粉末及棕色顆粒（驗前總毛重414.08公克，驗前總淨重374.92公克，取1.22公克鑑定用罄，驗餘淨重373.70公克）。檢出第三級毒品4-甲基甲基卡西酮；微量第三級毒品硝甲西泮成分【測得第三級毒品4-甲基甲基卡西酮純度約2%，推估左列咖啡包含第三級毒品4-甲基甲基卡西酮之驗前總純質淨重約7.49公克】。 內政部警政署刑事警察局108年3月18日刑鑑字第1080011004號鑑定書（見偵字第2780號卷㈤第234-235頁） 沒收 否   ⑹第三級毒品愷他命1包 白色晶體及粉末（驗前毛重1.60公克，驗前淨重1.37公克，取0.16公克鑑定用罄，驗餘淨重1.21公克）。檢出第三級毒品愷他命成分，純度約98%，推估含第三級毒品愷他命之驗前純質淨重約1.34公克。 內政部警政署刑事警察局108年3月20日刑鑑字第1080011002號鑑定書（見偵字第2780號卷㈤第236-238頁） 沒收 否 4 ⑴108年1月15日16時20分許 ⑵桃園市○○區○○路0000號 ⑴含右列第三級毒品成分之咖啡包2包 白/黑色包裝，內含褐色粉末（驗前總毛重22.71公克，驗前總淨重19.95公克，取1.13公克鑑定用罄，驗餘淨重18.82公克）。檢出第三級毒品氯乙基卡西酮；微量第三級毒品甲苯基乙基胺戊酮等成分【測得第三級毒品氯乙基卡西酮純度約2%，推估左列咖啡包含第三級毒品氯乙基卡西酮之驗前總純質淨重約0.39公克】 內政部警政署刑事警察局108年3月18日刑鑑字第1080011004號鑑定書（見偵字第2780號卷㈤第234-235頁） 否（與本案無關） 否   ⑵含第三級毒品愷他命成分之香菸1支 白色紙菸1支，內為褐色菸草（驗前毛重0.82公克，驗前淨重0.52公克，取0.06公克鑑定用罄，驗餘淨重0.46公克）。檢出第三級毒品愷他命成分。 內政部警政署刑事警察局108年3月20日刑鑑字第1080011002號鑑定書（見偵字第2780號卷㈤第236-238頁） 否（與本案無關） 否   ⑶第三級毒品愷他命2包 ⑴白色晶體1包（驗前毛重1.85公克，驗前淨重1.53公克，取0.15公克鑑定用罄，驗餘淨重1.38公克）。檢出第三級毒品愷他命成分，純度約98%，推估含第三級毒品愷他命之驗前純質淨重約1.49公克。 ⑵白色粉末1包（驗前毛重0.70公克，驗前淨重0.38公克，取0.05公克鑑定用罄，驗餘淨重0.33公克）。檢出呈第三級毒品愷他命成分，純度約98%，推估含第三級毒品愷他命之驗前純質淨重約0.37公克。 同上 否（與本案無關） 否 5 ⑴108年1月21日20時40分許 ⑵新竹縣○○市○○路000號「哈蜜瓜汽車旅館」206號房 ⑴第二級毒品甲基安非他命2包 結晶顆粒2小包（含袋合計毛重0.8公克，因鑑驗取用0.0019公克，驗餘合計毛重0.7981公克），呈甲基安非他命陽性反應。 台灣檢驗科技股份有限公司108年3月8日出具之濫用藥物檢驗報告（見偵字第2780號卷㈤第228頁） 否（與本案無關） 否   ⑵第三級毒品愷他命1包 白色晶體（驗前毛重41.08公克，驗前淨重39.85公克，取0.17公克鑑定用罄，驗餘淨重39.68公克）。檢出第三級毒品愷他命成分，純度約98%，推估含第三級毒品愷他命之驗前純質淨重約39.05公克。 內政部警政署刑事警察局108年3月20日刑鑑字第1080011002號鑑定書（見偵字第2780號卷㈤第236-238頁） 否（與本案無關） 否   ⑶第三級毒品愷他命1包 白色粉末（驗前毛重0.40公克，驗前淨重0.17公克，取0.01公克鑑定用罄，驗餘淨重0.16公克）。檢出第三級毒品愷他命成分，純度約98%，推估含第三級毒品愷他命之驗前純質淨重約0.16公克。 同上 否（與本案無關） 否   ⑷第三級毒品愷他命1包 白色粉末（驗前毛重78.28公克，驗前淨重72.72公克，取0.25公克鑑定用罄，驗餘淨重72.47公克）。檢出微量第三級毒品愷他命成分。 同上 否（與本案無關） 否   ⑸含右列第二級毒品、第三級毒品成分之藥錠10顆 棕色圓形藥錠（驗前總淨重約3.23公克，取0.29公克鑑定用罄，總餘2.94公克）。檢出第二級毒品4-甲氧基安非他命；第三級毒品3,4-亞甲基雙氧苯基乙基胺戊酮；微量第三級毒品3,4-亞甲基雙氧-N-乙基卡西酮、3,4-亞甲基雙氧苯基二甲胺丁酮等成分【未檢出第二級毒品MDMA成分】。 內政部警政署刑事警察局108年4月25日刑鑑字第1080011003號鑑定書（見偵字第2780號卷㈤第231-233頁） 否（與本案無關） 否   ⑹含右列第三級毒品成分之咖啡包11包 亮金/黑色包裝，內含紫紅色粉末及棕色顆粒（驗前總毛重106.68公克，驗前總淨重96.89公克，取0.98公克鑑定用罄，驗餘淨重95.91公克）。檢出第三級毒品4-甲基甲基卡西酮；微量第三級毒品硝甲西泮成分【測得第三級毒品4-甲基甲基卡西酮純度約2%，推估左列咖啡包含第三級毒品4-甲基甲基卡西酮之驗前總純質淨重約1.93公克】 內政部警政署刑事警察局108年3月18日刑鑑字第1080011004號鑑定書（見偵字第2780號卷㈤第234-235頁） 否（與本案無關） 否 
附表三：另案扣押之犯罪工具
編號 ⑴查獲時間 ⑵查獲地點 扣案物品名稱、數量 另案沒收之依據 另案沒收所憑法條 本案是否宣告沒收 1 ⑴108年1月15日9時55分許 ⑵桃園市○鎮區○○路0段000巷00○0號 ⑴電子磅秤2台 供犯如事實欄所示犯罪所用之物 毒品危害防制條例第19條第1 項 否   ⑵K他命分裝盤（含分裝卡片）1個 同上 同上 否   ⑶記帳本1本 同上 同上 否   ⑷易付卡外裝片（不含SIM卡）7張 同上 同上 否   ⑸SAUMSUNG廠牌白色行動電話1支（公機，不含SIM卡） 同上 同上 否   ⑹塑膠夾鏈袋1批 同上 同上 否 2 ⑴108年1月15日40時43分許 ⑵桃園市○鎮區○○路0段00號4樓之5 ⑴電子磅秤1台 供犯如事實欄所示犯罪所用之物 毒品危害防制條例第19條第1 項 否   ⑵分裝袋1包 同上 同上 否   ⑶分裝1支 同上 同上 否   ⑷IPHONE廠牌黑色行動電話1支（門號0000000000號） 同上 同上 否 3 ⑴108年1月15日12時35分許 ⑵桃園市○鎮區○○路000巷00號 ⑴毒品交易紀錄簿1本 供犯如事實欄所示犯罪所用之物 毒品危害防制條例第19條第1 項 否   ⑵小米廠牌行動電話手機2支（公機） 同上 同上 否   ⑶IPHONE廠牌白色行動電話1支（門號0000000000號） 被告林姵萱所有，供犯如事實欄所示犯罪所用之物 同上 否   ⑷IPHONE廠牌黑色行動電話1支（門號0000000000號） 被告賴建良所有，供犯如事實欄所示犯罪所用之物 同上 否